Inventaris van het archief van de familie Van Zijll, 1430-1666
Nationaal Archief, Den Haag
- Stukken betreffende goederen., B
  - Schuldbrieven., B.6
    - Schuldbekentenis, groot 99 Carolusguldens, van Joost van Zijll ten behoeve van Frans Jansz. te Bommel., 1607 December 10.; 159; 1 stuk.
    - Verklaring van Willem van der Laerschot namens Joost van Zijll, dat hij ten behoeve van Hans Jochumsz. eene obligatie, groot 125 guldens, zal aflossen., 1611 Maart 10.; 160; 1 stuk.
    - Schuldbekentenis, groot 77 Carolusguldens, van Joost Martens Vermandel ten behoeve van Joost van Zijll., 1612 October 1.; 161; 1 stuk.
- Varia., C
  - Brief van burgemeesters, schepenen, en raad der stad Dordrecht, waarbij zij op verzoek van Reynoult, heer van Brederode, vrijheer van Vianen enz., certificeeren betreffende het kraanrecht en het gebruik der kranen binnen hunne stad. (Reg. no. 12.), 1549 November 9.; 162; 1 charter.
    12 1549 November 9
    Burgemeesters, schepenen en raad der stad Dordrecht certificeeren op verzoek van Reynoult, heer van Brederode, vrijheer van Vianen enz., dat het kraanrecht binnen hunne stad onverbrekelijk onderhouden wordt ten aanzien van alle Westersche of Rijnsche wijnen, molensteenen en andere koopmanschappen, waarvoor men de kraan behoeft te bezigen, en certificeeren mede, dat de principaalste kranen binnen Dordrecht toebehooren aan particuliere personen en niet aan de stad.
    Upten IXsten Novembris anno XVc neghen ende veertich.
    Oorspr. Inv. no. 162. Met zeer geschonden stadszegel in groene was.
  - Huwelijksvoorwaarden tusschen Andries van Achtevelt en Agniete van Derthesen. (Reg. no. 24.), 1565 Maart 3.; 163; 1 charter.
    Hierin vermeld: Cassiopijn-Groenewoud.
    24 1565 Maart 3
    "Ghijsbrecht van Achtevelt en Steven van Achteveld ter eener en Johan Taets van Amerongen de jonge met Caerle van Cassiopijn ter anderer zijde oorkonden, dat huwelijksvoorwaarden gemaakt zijn tusschen Andries van Achtevelt, broeder van voornoemde Gijsbrecht en Steven van Achtevelt en Agniete van Derthesen; waarbij bepaald wordt, dat Andries van Achtevelt zal aanbrengen het derde deel van de goederen, genaamd Jimminck, het derde deel van een goed genaamd Pelscamp, het derde deel van een goed genaamd Cleyn Jimminck of Jimmincksche slaege, gelijk die samen gelegen zijn in de graaflijkheid van Sutphen, in het kerspel van Vorderen in de buurtschap Lijnden, nog het achtste deel van 3 hofsteden, gelegen op de Veluwe te Barnevelt aan de noordzijde van de kerk; terwijl Agniete van Derthesen aanbrengt 13 morgen land, gelegen in de Neder-Betuwe, in het kerspel van Eck, genaamd de Meente, bij Willem Fieren in gebruik, een rentebrief van 300 guldens, sprekende op Daniël van Derthesen, haar oom, onder bepaling, dat bij haar vooroverlijden, zoo er geen kinderen zijn, de gemelde 13 morgen land komen zullen aan Sibilla van Cassiopijn, dochter van Anna van Groenewoud. Voorts stellen Steven van Achtevelt en Janneken van Benthem, weduwe Cornelis Gheritsz., zich borg, dat de goederen, door Andries van Achtevelt aangebracht, hem vrij toebehooren; en worden eindelijk nog eenige bepalingen in geval van overlijden gemaakt."
    Gegeven int jaer ons Heehren duyssent vijffhondert vijff ende tzestich den derden Martii.
    Oorspr. Inv. no. 163. Met de zeer geschonden zegels in roode was van Agniet van Derthesen en Gijsbrecht van Achtevelt en de resten der zegels van Andries van Achtevelt, Steven van Achtevelt. Jan Taets van Amerongen den jongen en Carel Cassiopijn, benevens hunne onderteekeningen en die van Janneken van Benthem, weduwe Cornelis Gheritsz.
  - Schuldbekentenis van Jan de Wael, wonende te Buurmalsen, ten behoeve van Aert van Riebeck wegens verschenen pacht. (Reg. no. 25.), 1568 Augustus 1.; 164; 1 stuk.
    25 1568 Augustus 1
    Jan de Wael, wonende te Buremalsen, bekent in tegenwoordigheid van Jacob Jansz. de Wael schuldig te zijn aan Aert van Riebeck zeker bedrag wegens verschenen pacht.
    Gegeven int jaer ons Heeren duyssent vijffhondert achtendetsestych den eersten dach Augustus.
    "Oorspr. Inv. no. 164. Op papier. Met het merk; van Jan de Wael en de handteekening van Jacob Jansz. de Wael."
  - Stukken betreffende het proces, gevoerd voor twee geëligeerde rechters van den Hoogen Raad in Holland tusschen Willem, prins van Oranje enz., en Joost van Bronckhorst en Batenburg, vrijheer van Honnepel, als vader on garde noble hebbende van zijne dochter Geertruydt, over de heerlijkheid Vianen, Ameide, Tienhoven enz. Afschrift., Z. j. (c. 1580.); 165; 1 katern.
  - Brief, waarbij Johannes Mersman, kanunnik der St.-Salvatorkerk te Utrecht, Dirk Leendertsz. van Gemert institueert in de vicarie op het altaar van St. Jan den Evangelist in de parochiekerk van Vianen, waarmede deze door Geertruid van Bronkhorst en Batenburch, vrijvrouwe van Vianen, begiftigd is., 1588 Juli 25.; 166; 1 charter.
  - Huwelijksvoorwaarden tusschen jonker Johan van Utenbroeck en Geertruydt van Reede, opgemaakt te Amerongen., 1616 Augustus 15.; 167; 1 charter.
  - Extracten uit de schepenrol te Hagestein betreffende het proces, gevoerd door den drost, als eischer, tegen Peter Lenertsz, als gedaagde, wegens manslag., 1637.; 168; 1 omslag.
  - Brief van eene "vrundinne" te Vianen aan "joffr. Dusbart" betreffende het salaris van wijlen haar man, als procureur van juffrouw Dusbart, in de zaak tegen Gijsbert Geens., 1654 Juli 21.; 169; 1 stuk.
    Geschonden. De onderteekening outbreekt.
  - Ordonnantie van Floris, graaf van Culemborch enz., aan zijn dijkgranf en hoogheemraden betreffende het voeren van de schouw op den Diefdijk. Concept., Z. j. (2de helft 16de eeuw?).; 170; 1 stuk.
  - Naamlijst van personen, wier land gelegen is aan den dijk in den Lande van Kuilenburg., Z. j. (2de helft 16de eeuw?).; 171; 1 stuk.
    Zeer geschonden.
  - Minuut-acte van verklaring van schout, schepenen en andere inwoners van Hagestein, afgelegd voor (den notaris Henric Bon?), betreffende het vonnissen door schepenen van Everdingen. Fragment., Z. j. (2de helft 16de eeuw?).; 172
  - Varia. Deels fragmenten en zeer geschonden., 16de eeuw.; 173; 1 omslag.